臺灣臺中地方法院民事裁定　　　　　　100年度司護字第258號
聲　請　人　臺中市政府
法定代理人　胡志強
受　安置人　0000-0000.
法定代理人　0000-0000.
上列當事人聲請保護安置事件，本院裁定如下：
    主  文
受安置人應交由聲請人安置於短期收容中心。
聲請程序費用由聲請人負擔。
    理  由
一、本件聲請意旨略以：受安置人 0000-000000（為十二歲以上
    未滿十八歲之少年，依兒童及少年福利法第四十六條規定「
    不得揭露足以識別兒童及少年身分之資訊」，真實姓名年籍
    詳卷對照表）於民國九十七年開始不定期從事性交易，並於
    一００年十一月十四日與網友於賓館進行援交，經受安置人
    姑姑主動告知社工，嗣由臺中市政府警察局豐原分局偵辦。
    因受安置人確有從事性交易行為之實，聲請人業依兒童及少
    年性交易防制條例第十五條第一項規定，於民國一００年十
    一月十五日十四時三十分將受安置人送往緊急收容中心安置
    。經短期觀察結果，認受安置人有保護安置之必要，爰依同
    條例第十六條第一項之規定向法院提出報告，聲請裁定准予
    將受安置人安置於短期收容中心等語。並提出臺中市政府性
    交易防制個案緊急收容報告書、戶政全戶資料查詢作業及警
    局調查筆錄等件為證。
二、按法官、檢察官、司法警察官、司法警察、聯合稽查小組或
    本條例第六條之任務編組查獲及救援從事性交易或有從事之
    虞之兒童或少年時，應立即通知主管機關指派專業人員陪同
    兒童或少年進行加害者之指認及必要之訊問，並於二十四小
    時內將該兒童或少年移送市、縣（市）主管機關設置之緊急
    收容中心。市、縣（市）主管機關所設之緊急收容中心應於
    安置起七十二小時內，提出報告，聲請法院裁定，法院受理
    前項報告時，除有兒童或少年顯無從事性交易或從事之虞者
    及有特殊事由致不宜安置於短期收容中心者外，應裁定將兒
    童或少年交付主管機關安置於短期收容中心，兒童及少年性
    交易防制條例第十五條第一項、第十六條分別定有明文。
三、經查：聲請人主張之事實，業據提出上開證物為證，且受安
    置人於警局調查時，亦坦承曾從事性交易賺取金錢，此有警
    局調查筆錄附卷可稽，可認受安置人確有從事性交易之實。
    另受安置人經緊急安置後之評估結果略以：1.案父母離異多
    年，案主自小由案姑姑扶養，案姑姑對於案主雖盡力照顧，
    但管教功能不彰，無法有效管教案主。2.案家經濟狀況一般
    ，案主無法獲得多餘物資，九十七年起陸續與網友發生性關
    係以換取所需物資，去年起以性交易換取金錢報酬供日常花
    用。3.案主性觀念與態度偏差，雖明知行為違法，但為求金
    錢花用仍從事性交易行為，為保護案主，並進一步評估案主
    身心狀況，建議緊急短期安置等語，此有臺中市政府性交易
    防制個案緊急收容報告書附卷可按。綜上以觀，受安置人因
    缺乏親情關懷及金錢觀念偏差而有上開行為，且依受安置人
    對於兩性觀念及生活價值觀，恐易再受金錢利誘，足認其有
    再從事性交易行為之虞，自應依首揭規定，裁定如主文。
四、依兒童及少年性交易防制條例第十六條，非訟事件法第二十
    一條第一項前段，裁定如主文。
中    華    民    國   100    年    11    月    18    日
                  家事法庭      司法事務官  林敬程
以上正本係照原本作成。
如對本裁定不服應於裁定送達後十日內向本院提出抗告狀。
中    華    民    國   100    年    11    月    18    日
                                書  記  官  王淑燕